% Hausaufgabe 16
% Kristin Schröter <schroete@students.uni-marburg.de>
% 2014-06-15

Falls die Umlaute in dieser und anderen Dateien nicht korrekt dargestellt werden, sollten Sie File > Reopen with Encoding > UTF-8 sofort machen (und auf jeden Fall ohne davor zu speichern), damit die Enkodierung korrekt erkannt wird! 

```{r, echo=FALSE}
# Notwendige Pakete laden
library(ggplot2)
library(ez)
library(xtable)
library(reshape2)
suppressPackageStartupMessages(library(knitcitations))
```

# Die nächsten Punkte sollten beinahe automatisch sein...
1. Kopieren Sie diese Datei in Ihren Ordner (das können Sie innerhalb RStudio machen oder mit Explorer/Finder/usw.) und öffnen Sie die Kopie. Ab diesem Punkt arbeiten Sie mit der Kopie. Die Kopie bitte `hausaufgabe16.Rmd` nennen und nicht `Kopie...`
2. Sie sehen jetzt im Git-Tab, dass die neue Datei als unbekannt (mit gelbem Fragezeichen) da steht. Geben Sie Git Bescheid, dass Sie die Änderungen in der Datei verfolgen möchten (auf Stage klicken).
3. Machen Sie ein Commit mit den bisherigen Änderungen (schreiben Sie eine sinnvolle Message dazu -- sinnvoll bedeutet nicht unbedingt lang) und danach einen Push.
4. Ersetzen Sie meinen Namen oben mit Ihrem. Klicken auf Stage, um die Änderung zu merken.
5. Ändern Sie das Datum auf heute. (Seien Sie ehrlich! Ich kann das sowieso am Commit sehen.)
6. Sie sehen jetzt, dass es zwei Symbole in der Status-Spalte gibt, eins für den Zustand im *Staging Area* (auch als *Index* bekannt), eins für den Zustand im Vergleich zum Staging Area. Sie haben die Datei modifiziert, eine Änderung in das Staging Area aufgenommen, und danach weitere Änderungen gemacht. Nur Änderungen im Staging Area werden in den Commit aufgenommen.
7. Stellen Sie die letzten Änderungen auch ins Staging Area und machen Sie einen Commit (immer mit sinnvoller Message!).
8. Vergessen Sie nicht am Ende, die Lizenz ggf. zu ändern!

# Diamonds are forever 
Bisher haben Sie von mir mehr oder weniger vollständige Analysen bekommen, bei denen Sie im Prinzip nur einzelne Schritte einfügen müssten. Es wird allerdings langsam Zeit, dass Sie eine eigenständige Analyse ausführen. Sie haben das bei der Analyse vom Priming Experiment mittels ANOVA fast gemacht, aber auch da haben Sie viel von mir vorgefertigt bekommen. Für die Aufgaben heute werden Sie den Datensatz `diamonds` aus `ggplot2` bearbeiten. Schauen Sie sich die Beschreibung des Datensatzes an

```{r, eval=FALSE}
?diamonds
```
<div style="border: 2px solid black; padding: 5px; font-size: 80%;">
```{r, echo=FALSE, results='asis'}
tools:::Rd2HTML(utils:::.getHelpFile(help(diamonds)),stylesheet="")
```
</div>

Die Aufgabe ist: eine Ausgangsfrage und die darauf folgenden Anschlussfragen statistisch zu beantworten. Sie können auch einige kleinere Fragen als Gruppe behandeln. Sie haben freie Wahl von Methoden und Fragen, aber sie müssen natürlich zueinander passen!

Mögliche Ausgangsfragen sind unter anderem:

* Was bestimmt den Preis eines Diamanten?
* Was bestimmt das Gewicht eines Diamanten? Hat Farbe oder Klarheit eine Auswirkung darauf oder bloß Volumen?
* Gibt es einen Zusammenhang zwischen den verschieden Dimensionen ("Längen")? 
* Gibt es einen Zusammenhang zwischen Farbe und Klarheit? Zwischen Farbe und Karat? Zwischen Farbe und Tiefe?
* ...

*Vergessen Sie dabei nicht, dass wir bisher nur Methoden gelernt haben, wo die abhängige Variable zumindest intervallskaliert ist!*

Sie können sich auch [das *ggplot* Buch](http://dx.doi.org/10.1007/978-0-387-98141-3) zur Inspiration anschauen, v.a. Abbildungen 4.7, 4.8, 4.9, 5.2, 5.3, 5.4, 5.6, 5.14, 7.16, 9.1  und Kapitel 2.2-2.5 könnten inspirierend wirken. Den Code zur Erstellung der Figuren findet man immer im Haupttext.

**Originelle Fragestellungen und Auswertungen werden mit Bonuspunkten belohnt!** 

Hier ein paar Grafiken (auch im Buch zu finden):
```{r}
ggplot(diamonds,aes(x=carat,y=price,color=color)) + geom_point()
ggplot(diamonds,aes(x=carat,y=price,color=color)) + geom_point(alpha=0.3)
ggplot(diamonds,aes(x=carat,y=price,color=color)) + geom_point() + facet_wrap(~color)
```



# Interessante Fragestellung: Haben Schliff (Cut) und Karat (Carat) Einfluss auf den Preis eines Diamanten?

#Plotten:

# 1. Einfluss von Schliff (cut):
```{r}
ggplot(diamonds, aes(x=cut, y=price)) + geom_point()
```
# ggplot(Datensatz, aes(x-Achse=beeinflussende Variable, y-Achse=Auswirkungen auf ...)) + geom_point()

# Hiermit wird gezeigt, dass augenscheinlich fast alle Preisklassen für die verschiedenen Schliffe (Cuts) verfügbar sind. Auffällig ist, dass bei der Preisklasse "fair" und auch bei "good" die oberen Preisklassen nicht leichmäßig vertreten sind, wie bei den anderen Schliffqualitäten (Cuts).

# Für eine bessere Übersicht schauen wir uns die geometrische Dichteverteilung an.
```{r}
ggplot(data=diamonds) + geom_density(aes(x=price,color=cut,fill=cut),alpha=0.1)
```
# ggplot(data=Datensatz) + geom_density(aes(x=Auswirkungen auf ..., color=beeinflussende Variable,fill=beeinflussende Variable), alpha=Durchsichtigkeit)

#Um den Einfluss des Schliffes auf die Preise der höheren Kategorien genauer beurteilen zu können, grenzen wir die Skalierung des Preises auf 10.000 bis 20.000 ein.
```{r}
ggplot(data=diamonds) + geom_density(aes(x=price,color=cut,fill=cut),alpha=0.1) + scale_x_continuous(limits=c(10000,20000))
```
#ggplot(wie oben) + scale_x_continuous(limits=c(Grenzen, eingeben))

#Hier zeigt sich deutlich, dass die Dichte des Schliffes "fair" bei höheren Preissegmenten abnimmt und ab einer bestimmten Preiskategorie unter der Dichte der anderen Schliffe liegt.

# 2. Einfluss von Karat (carat):
```{r}
ggplot(diamonds, aes(x=carat,y=price,color=carat)) + geom_point()
```
#ggplot(wie oben nur mit carat und Farbe)

# Hieran erkennt man einen (noch nicht welchen) Zusammenhang zwischen dem Karat und dem Preis eines Diamanten. Wir können sehen, dass je höher das Karat eines Diamanten ist, der Preis eines Diamanten ansteigt. Es zeigt sich ein exponentieller Anstieg.

#Zusammenspiel mit Cut:
```{r}
ggplot(diamonds, aes(x=carat,y=price,color=cut)) + geom_point(alpha=1)
```
#ggplot(als Farbe Schliff festgelegt) + geom_point(alpha=1)

# Hier zeigt sich, dass der Schliff "fair" eher in den unteren Preissegmenten vertreten ist - der Schliff "ideal" vermehrt in den oberen.
# Des Weiteren erkennt man, dass ein Diamant mit dem Schliff "fair" einen höheren Karatwert aufweisen muss, um den gleichen Preis erzielen zu können, wie ein Diamant mit dem Schliff "ideal"
# Kurze Hypothese:
# Schliff "fair" = hoher Preis = hohes Karat
# Schliff "ideal" = hoher Preis = niedriges Karat

# Versuchen wir die neu erlernte lineare Regression doch mal anzuwenden:

# 1. Einfluss von Schliff (cut):
# Die Variable "cut" ist nicht numerisch, deshalb transformieren wir sie erst:
```{r}
diamonds$cut.numeric <- as.numeric(diamonds$cut)
summary(lm(price~cut.numeric,data=diamonds))
```
#diamonds(=unser Datensatz)$beeinflussede Variable.numeric <- as.numeric(Datensatz$beeinflussende Variable)
#summary(lineares Model(Auswirkungen auf ...~beeinflussende Variable.numerisch,data=Datensatz))

# Das Bestimmtheitsmaß R^2 ist mit einem Wert von 0,003 sehr gering, demnach gibt es keinen linearen Zusammenhang zwischen dem Schliff und dem Preis eines Diamanten.
# Grund hierfür könnte sein, dass sich die Unterschiede im Schliff durch andere Einflussfaktoren ausgleichen.

# 2. Einfluss von Karat (carat):
```{r}
summary(lm(price~carat,data=diamonds))
```
#summary(wie oben nur mit carat)

# Hierbei zeigt sich, dass der Bestimmtheitswert R^2 mit 0,85 ziemlich hoch ist, demnach gibt es einen linearen Zusammenhang zwischen dem Karat und dem Preis eines Diamanten.

# 3. Einfluss des Zusammenspiels von Karat und Schliff auf den Preis eines Diamanten:
```{r}
summary(lm(price~cut.numeric*carat,data=diamonds))
```
#summary(lm(Auswirkungen auf ...~beinflussende Variable1*beeinflussende Variable2,data=Datensatz))

# Der Bestimmtheisgrad R^2 liegt jetzt bei 0,86.
# Der t-Wert für den Schliff beträgt -2.58 und ist somit signifikant.
# Der t-Wert für das Karat beträgt 131.32 und ist somit ebenfalls signifikant.
# Der t-Wert für das Zusammenspiel von Karat und Schliff beträgt 28.39 und ist ebenfalls signifikant.

# Probieren wir doch auch noch die ANOVA aus:
```{r}
summary(aov(price~carat*cut,data=diamonds))
```
#summary(ANOVA(Auswirkungen auf ...~beeinflussende Variable1*beeinflussende Variable2,data=Datensatz))

# Es zeigt sich, dass Karat den höchsten F-Wert hat mit 325002.5.
# Schliff und auch das Zusammenspiel von Schliff und Karat zeigen jedoch auch signifikante F-Werte: cut = 683.5 und carat:cut = 247.7.

# Auffällig ist, dass der Schliff bei der linearen Regression keinen sigifikanten Zusammenhang zum Preis eines Diamanten zeigte, jedoch bei der ANOVA einen hohen signifikanten Zusammenhang aufweist.
# Karat zeigte hingegen sowohl bei der linearen Regression als auch bei ANOVA einen signifikanten Zusammenhang zum Preis eines Diamanten.
# Das Zusammenspiel von Schliff und Karat auf den Preis eines Diamanten sind in beiden Analyse signifikant.

# Die bereits erwähnte Hypothese, dass ein Schliff "fair" mit einem höheren Karatwert hinsichtlich des Preises augeglichen werden kann, gilt insofern als bestätigt, da der Einfluss des Schliffes auf den Preis eines Diamantene auch noch von anderen Faktoren anhängen müssen.



# Noch eine Überlegung
Haben Sie dabei explorativ oder konfirmativ gearbeitet? Was hat das für eine Auswirkung auf die Interpretation der Ergebnisse?

# Lizenz
Diese Datei darf nur Prüfungszwecken dienen.
